---
title: "Dif medias"
author: "Lauu"
date: "2023-04-19"
output: html_document
---

## Diferencia de medias

Funciones:

```{r}
#Prueba para la igualdad de medias
dif_medias <- function(X_barra,S,alpha,n) {
  
  q = length(X_barra)
  c = matrix(c(1,-1,0,1,0,-1),nrow = 2, byrow  = TRUE)
  
  in_csc = solve(c%*%S%*%t(c))
  T_sq = n*t(c%*%X_barra)%*%in_csc%*%(c%*%X_barra)
  f = qf(p=alpha, df1=q-1, df2=n-q+1,lower.tail = FALSE, log.p = FALSE)
  pepe = ((n-1)*(q-1)/(n-q+1)) *f
  print("T_cuadrado:")
  print(T_sq)
  print("pepe:")
  print(pepe)
  if (T_sq>pepe){
    print("Según los datos, rechaza la Ho con un alpha..")
  }
  else{print("Según los datos, no se puede rechazar la Ho con un alpha..")}
  
  
}

#intervalos de confianza (T2) simultáneos para diferencias entre pares de las medias


int_T2 <- function(X_barra,S,alpha,n,c) {
  q = length(X_barra)
  f = qf(p=alpha, df1=q-1, df2=n-q+1,lower.tail = FALSE, log.p = FALSE)
  pepe = ((n-1)*(q-1)/(n-q+1)) *f
  int1 = t(c)%*%X_barra+sqrt(pepe)*sqrt(t(c)%*%S%*%c/n)
  int2 = t(c)%*%X_barra-sqrt(pepe)*sqrt(t(c)%*%S%*%c/n)
  print( "los lim de los intervalos son")
  print(int1)
  print(int2)
  
  
  
}

#
#comparacion vector de medias
com_vec_medias<- function(Tr1,Tr2,alpha) {
  
  # la matriz de tratamientos se pone [x1, x2] con esas ob vectoriales
  d = 0
  n1 = nrow(Tr1)
  n2 = nrow(Tr2)
  p = ncol(Tr1) #num de var
  
  x1_barra = matrix(c(mean(Tr1[,1]), mean(Tr1[,2])), nrow = 2)
  x2_barra = matrix(c(mean(Tr2[,1]), mean(Tr2[,2])), nrow = 2)
  
  S1 = cov(Tr1)
  S2 = cov(Tr2)
  
  spooled = ((n1-1)*S1 +(n2-1)*S2)/(n1+n2-2) 
  print("Spooled =")
  print(spooled)
  
  inv = solve((1/n1+1/n2)*spooled)
  T2 = t(x1_barra- x2_barra - d)%*%inv%*%(x1_barra- x2_barra - d)
  f = qf(p=alpha2, df1=p, df2=n1+n2-p-1,lower.tail = FALSE)
  c2 = ((n1+n2-2)*p/(n1+n2-p-1)*f)
  
  print("T_cuadrado:")
  print(T2)
  print("c2:")
  print(c2)
  if(T2>c2){
    print("Según los datos, rechaza la Ho con un  nivel de confianza 1-alpha..")
  }
  else{print("Según los datos, no se puede rechazar la Ho con un nivel de confianza de 1-alfa..")}

}


# intervalos de confianza simultáneos

int_c2 <- function(Tr1,Tr2,alpha) {
  # la matriz de tratamientos se pone [x1, x2] con esas ob vectoriales
  d = 0
  n1 = nrow(Tr1)
  n2 = nrow(Tr2)
  p = ncol(Tr1) #num de var
  
  x1_barra = matrix(c(mean(Tr1[,1]), mean(Tr1[,2])), nrow = 2)
  x2_barra = matrix(c(mean(Tr2[,1]), mean(Tr2[,2])), nrow = 2)
  
  S1 = cov(Tr1)
  S2 = cov(Tr2)
  
  spooled = ((n1-1)*S1 +(n2-1)*S2)/(n1+n2-2) 
  
  
  f = qf(p=alpha2, df1=p, df2=n1+n2-p-1,lower.tail = FALSE)
  c = sqrt((n1+n2-2)*p/(n1+n2-p-1)*f)
  
  a = matrix(c(0,0), nrow = 2)
  inte = c(0,0)
  
  
  for (x in 1:p){
    a[x] =1
    inte[1] =  t(a)%*%(x1_barra-x2_barra)+ c%*%sqrt(t(a)%*%((1/n1+1/n2)*spooled)%*%a)
    inte[2] =  t(a)%*%(x1_barra-x2_barra)- c%*%sqrt(t(a)%*%((1/n1+1/n2)*spooled)%*%a)
    cat("los intervalos para la variable ",x, "son", inte)
    print("")
    a[x]=0
    inte=c(0,0) 
    
    
  }

  
  
  
  
}


```

# Punto 1

## a

```{r pressure}
n = 40
X_barra = c(46.1, 57.3, 50.4)
S = matrix(c(101.3 ,63.0 ,71.0,63.0, 80.2, 55.6, 71.0 ,55.6 ,97.4),nrow = 3, ncol = 3)
alpha = 0.05


dif_medias(X_barra,S,alpha,n)
alpha

```

### b

```{r}
print("Para miu 1 y miu 2")
c12 = matrix(c(1,-1, 0), nrow = 3) # mu1 -mu 2
int_T2(X_barra,S,alpha,n,c12)


print("Para miu 3 y miu 2")
c23 =  matrix(c(0,-1, 1), nrow = 3)  # mu3 -mu 2
int_T2(X_barra,S,alpha,n,c23)

print("Para miu 1 y miu 3")
c31 =  matrix(c(1,0, -1), nrow = 3) # mu1 -mu 3
int_T2(X_barra,S,alpha,n,c31)
```

# Punto 2

### a-b.

```{r}

Trata2 = matrix(c(3,1,2,3,6,3), ncol = 2) # tratamiento 2
Trata3 = matrix(c(2,5,3,2,3,1,1,3), ncol = 2) # tratamiento 3


alpha2 = 0.01

com_vec_medias(Trata2,Trata3,alpha2)
```

### c

```{r}
int_c2(Trata2,Trata3,alpha)

```

# Punto 3

### a

```{r}
z1 = c(10, 5, 7, 19, 11, 18)
z2 = c(2, 3, 3, 6, 7, 9)
y =c(15 ,9 ,3 ,25 ,7 ,13)


```

Modelo de regresión lineal

```{r}

df = data.frame(z1,z2,y)
yj = lm(y~z1 + z2, data = df)
summary(yj) #erro estandar es lo mismo que la dev estanadar
cat("el modelo de regresión es:" )


```

### b. Intervalos de confianza

```{r}

int_conf_1_1<- function(beta_gorro,alpha,var_beta_gorro,n,p) {
  t = qt(alpha/2,n-p-1)
  print(t)
  i1= beta_gorro + t*sqrt(var_beta_gorro)
  i2= beta_gorro - t*sqrt(var_beta_gorro)
  
  cat("los intervalos para ",beta_gorro, "son")
  print( c(i1,i2))
  
  
}
#para b1

#int_conf_1_1(1.7823,0.05,0.4982,6,2)
#para b2
#int_conf_1_1(-2.1883,0.05,1.032,6,2)

confint(yj)
```

### c.

```{r}
summary(yj)

# si el pvalor es menor que el alfa rechazo h0
```

Note que para un alfa = 0.05, se rechaza la h0 de que el coef b1 es cero puesto que alfa\>p-value

### d.

El valor esperado de la predicción E(y) es

```{r}
z12 = data.frame(z1=c(6), z2=c(4))

predict(yj, newdata = z12)

```

Ahora para le intervalo de confianza del valor esperado E(Y)

```{r}
predict(yj, newdata = z12, interval = 'confidence',level=0.95)
```

### e.

Ahora para el intervalo de confianza para la predicción Y

```{r}
predict(yj, newdata = z12, interval = 'prediction',level=0.95)
```

# Punto 4

```{r}
library(MASS)

```

### a. Ajuste de regresión lineal

```{r}
#para tomar todas ~.
b = lm(medv~lstat, data = Boston)
summary(b)
```

La pendiente no es cero sino -0.95. Se rechaza que la pendiente pueda ser cero pues el p valor es 2e-16, luego para practicamente cualqueir alpha, alpha\>p-valor

### b. El intervalo de confianza 95% de los coeficientes es

```{r}
confint(b,level = 0.95)
```

### c.

```{r}
k =data.frame(lstat= c(5,10,15))
predict(b,newdata =k,level = 0.95,interval = 'confidence' )
```

```{r}
k =data.frame(lstat= c(5,10,15))
predict(b,newdata =k,level = 0.95,interval = 'prediction' )
```

# Punto 5:

# Manova

Se establecen las matrices de datos

```{r}
t1 = matrix(c(2,3,7,2,7,9,2,5,1,5), nrow = 5)
t2 = matrix(c(3,2,9,2,4,4), nrow = 3)
t3 = matrix(c(1,7,4,3,4,2,9,2),nrow = 4) 

n1 = nrow(t1)
n2 = nrow(t2)
n3 = nrow(t3)
nt = n1+n2+n3

p = ncol(t1)
g = 3 #numero de tratamientos

cat("p = ",p,"\n")

cat("g = ",g)
```

Se toman los vectores de las variables x, y

```{r}
xi = matrix(c(t1[,1],t2[,1],t3[,1]),ncol = 1) 
yi = matrix(c(t1[,2],t2[,2],t3[,2]),ncol = 1)

```

Se determina X barra, las medias de cada tratamiento y las matrices de covarianza

```{r}


xbarra = matrix(c(mean(xi), mean(yi)), ncol = 1)

#promedios de x,y en cada tratamiento 

xb1 = matrix(c(mean(t1[,1]), mean(t1[,2])), ncol = 1)
xb2 = matrix(c(mean(t2[,1]), mean(t2[,2])), ncol = 1)
xb3 = matrix(c(mean(t3[,1]), mean(t3[,2])), ncol = 1)

s1 = cov(t1) #matriz de covarianzas del tratamiento 1
s2 = cov(t2)
s3 = cov(t3)

```

Se determina B,W T y el estadístico lamda de wilks

```{r}

#taos

tao1 = xb1 - xbarra
tao2 = xb2 - xbarra
tao3 = xb3 - xbarra

W = (n1-1)*s1+ (n2-1)*s2+ (n3-1)*s3
B = n1*(tao1%*%t(tao1))+n2*(tao2%*%t(tao2))+n3*(tao3%*%t(tao3))
T = W+B

#estadistico
wilks = det(W)/det(T)

```

# Tabla one-way manova

```{r}
source = matrix(c("Tratamiento (H)", "Residual (E)", "Total"), nrow = 3)

SSCP_1_1 = matrix(c(B[1,1],W[1,1],T[1,1]), ncol=1)
SSCP_1_2 = matrix(c(B[1,2],W[1,2],T[1,2]), ncol=1)
SSCP_2_1 = matrix(c(B[2,1],W[2,1],T[2,1]), ncol=1)
SSCP_2_2 = matrix(c(B[2,2],W[2,2],T[2,2]), ncol=1)

df = matrix(c(g-1,n1+n2+n3-g,n1+n2+n3-1),nrow = 3)

tab = data.frame(source,SSCP_1_1,SSCP_1_2,SSCP_2_1,SSCP_2_2,df,wilks)

print(tab)
```

# Pruebas de hipótesis

Se toma el caso según el p y el g, en este caso p=2, g\>2, luego

```{r}
alpha = 0.05
F = qf(p=alpha, df1=2*(g-1), df2= 2*(nt-g-1),lower.tail = FALSE)

c = (nt-g-1)/(g-1)*((1-sqrt(wilks))/(sqrt(wilks)))

cat("F = ",F,"\n")

cat("c = ",c,"\n")

if(c>F){
print("Según los datos, rechaza la Ho, es decir existe al menos un tao distinto de cero, con un alpha..")
  
}else{
  cat("Según los datos, no hay evidencia suficiente para rechazar la Ho, es decir existe al menos un tao distinto de cero, con una confianza de",1-alpha)}

```
