---
title: "Regresión"
author: "Lauu"
date: "2023-04-19"
output: html_document
---

## Regresión

Datos

```{r}
z1 = c(10, 5, 7, 19, 11, 18)
z2 = c(2, 3, 3, 6, 7, 9)
y =c(15 ,9 ,3 ,25 ,7 ,13)


```

Modelo de regresión lineal

```{r}

df = data.frame(z1,z2,y)
yj = lm(y~z1 + z2, data = df)
summary(yj) #erro estandar es lo mismo que la dev estanadar
cat("el modelo de regresión es:" )


```

Intervalos de confianza

```{r}

int_conf_1_1<- function(beta_gorro,alpha,var_beta_gorro,n,p) {
  t = qt(alpha/2,n-p-1)
  print(t)
  i1= beta_gorro + t*sqrt(var_beta_gorro)
  i2= beta_gorro - t*sqrt(var_beta_gorro)
  
  cat("los intervalos para ",beta_gorro, "son")
  print( c(i1,i2))
  
  
}
#para b1

#int_conf_1_1(1.7823,0.05,0.4982,6,2)
#para b2
#int_conf_1_1(-2.1883,0.05,1.032,6,2)

confint(yj)
```

Hipótesis

```{r}
summary(yj)

# si el pvalor es menor que el alfa rechazo h0
```

Note que para un alfa = 0.05, se rechaza la h0 de que el coef b1 es cero puesto que alfa\>p-value

El valor esperado de la predicción E(y) es

```{r}
z12 = data.frame(z1=c(6), z2=c(4))

predict(yj, newdata = z12)

```

Ahora para le intervalo de confianza del valor esperado E(Y)

```{r}
predict(yj, newdata = z12, interval = 'confidence',level=0.95)
```

Ahora para el intervalod e confianza para la predicción Y

```{r}
predict(yj, newdata = z12, interval = 'prediction',level=0.95)
```

Nota: cuando yo predigo y , es para todas las posibles muestras, es decir para todo b0,b1, ese y va a pertencer al intervalo de y

# Punto 4

```{r}
library(MASS)

```

Ajuste de regresión lineal

```{r}
#para tomar todas ~.
b = lm(medv~lstat, data = Boston)
summary(b)
```

La pendiente no es cero sino -0.95. Se rechaza que la pendiente pueda ser cero pues el p valor es 2e-16, luego para practicamente cualqueir alpha, alpha\>p-valor

El intervalo de confianza 95% de los coeficientes es

```{r}
confint(b,level = 0.95)
```

c.  Predicciones para el valor esperado de medv y los correspondientes intervalos de confianza del 95% para los valores de lstat=c(5,10,15), cada intervalo corresponde a un lstat, es decir para el intervalo uno es con lstat = 5

```{r}
k =data.frame(lstat= c(5,10,15))
predict(b,newdata =k,level = 0.95,interval = 'confidence' )
```

```{r}
k =data.frame(lstat= c(5,10,15))
predict(b,newdata =k,level = 0.95,interval = 'prediction' )
```
